【裁判字號】    98,訴,4408
【裁判日期】    990429
【裁判案由】    毒品危害防制條例
【裁判全文】
臺灣板橋地方法院刑事判決              98年度訴字第4408號
公  訴  人  臺灣板橋地方法院檢察署檢察官
被      告  甲○○
上列被告因違反毒品危害防制條例案件，經檢察官提起公訴（98
年度毒偵字第6480號），被告於準備程序中就被訴事實為有罪之
陳述，經本院合議庭裁定由受命法官獨任進行簡式審判程序，判
決如下：
    主  文
甲○○施用第一級毒品，處有期徒刑柒月；扣案之第一級毒品海
洛因壹包（驗餘淨重零點陸伍肆公克）沒收銷燬，盛裝上開第
一級毒品海洛因之包裝袋壹只沒收。又施用第二級毒品，處有期
徒刑月。應執行有期徒刑玖月；扣案之第一級毒品海洛因壹包
（驗餘淨重零點陸伍肆公克）沒收銷燬，盛裝上開第一級毒品
海洛因之包裝袋壹只沒收。
    事  實
一、甲○○曾於民國94年間，因施用毒品案件，經臺灣士林地方
    法院以94年度毒聲字第19號裁定送勒戒處所觀察、勒戒後，
    認無繼續施用毒品之傾向，於94年6 月14日觀察、勒戒執行
    完畢釋放，並由臺灣士林地方法院檢察署檢察官以94年度毒
    偵字第134 號為不起訴處分確定；另於94年間，因強盜案件
    ，經同院以94年度訴字第438 號判處有期徒刑5 年9 月，嗣
    於95年1 月6 日確定；復於95年間，因竊盜案件，經臺灣臺
    北地方法院以95年度易字第2417號判處有期徒刑4 月，嗣於
    95年12月25日確定；上開有期徒刑4 月經臺灣臺北地方法院
    以96年度聲減字第3479號裁定減為有期徒刑2 月，與上開有
    期徒刑5 年9 月定其應執行之刑為有期徒刑5 年10月確定，
    於98年4 月23日縮短刑期假釋出監並付保護管束（現仍在假
    釋期間，不構成累犯）。詎甲○○仍不知悔改，復於上開觀
    察、勒戒完畢釋放後5 年內，基於施用第二級毒品甲基安非
    他命之犯意，於98年9 月3 日21時許，在臺北縣中和市○○
    街某處之友人車內，以不詳之方式，施用甲基安非他命1 次
    。另基於施用第一級毒品海洛因之犯意，於同日施用甲基安
    非他命後之某時，在上開處所，以將海洛因摻入香煙內吸食
    之方式，施用海洛因1 次。嗣於98年9 月3 日22時50分許，
    在臺北縣中和市○○路○ 段與員山路口為警查獲，並扣得海
    洛因1 包（驗餘淨重0.6534公克）。經警採集其尿液檢體送
    驗後，結果呈現可待因、嗎啡、安非他命及甲基安非他命陽
    性反應，始悉上情。
二、案經臺北縣政府警察局新店分局移送臺灣板橋地方法院檢察
    署檢察官偵查起訴。
    理  由
一、本案被告甲○○所犯係死刑、無期徒刑、最輕本刑為3 年以
    上有期徒刑以外之罪，其於準備程序中就前揭被訴事實為有
    罪之陳述，經受命法官告知簡式審判程序之旨，並聽取其與
    公訴人之意見後，本院認無不得或不宜改依簡式審判程序進
    行之情事，依刑事訴訟法第273 條之1 第1 項、第284 條之
    1 規定，裁定本案由受命法官獨任進行簡式審判程序；且依
    刑事訴訟法第273 條之2 及第159 條第2 項規定，不適用傳
    聞法則有關限制證據能力之相關規定，合先敘明。
二、上揭犯罪事實，業據被告於本院審理時自白不諱，且被告為
    警查獲後，經警採集其尿液檢體送鑑定，先以酵素免疫分析
    法（EIA ）初步檢驗，呈現鴉片類及安非他命類陽性反應，
    再以氣相層析質譜儀法（GC/MS ）確認檢驗，亦呈現嗎啡、
    可待因、安非他命及甲基安非他命陽性反應之事實，此有臺
    灣檢驗科技股份有限公司於98年9 月29日所出具報告編號UL
    /2009/90538 號濫用藥物檢驗報告、臺北縣政府警察局新店
    分局偵辦毒品危害防制條例案被移送者姓名及代碼對照表各
    1 份在卷可稽（見偵查卷宗第56、83頁）。至扣案之白色粉
    末1 袋，經送鑑定後，認實稱毛重0.8940公克（含1 袋1 標
    籤），淨重0.6540公克，取樣0.0006公克，餘重0.6534公克
    ，檢出含有海洛因之成分等節，亦有交通部民用航空局航空
    醫務中心98年9 月25日航藥鑑字第0984866 號毒品鑑定書1
    紙附卷可考（見偵查卷宗第76頁）；復有上開海洛因1 包扣
    案可資佐證，足徵被告任意性之自白與事實相符，應堪採信
    。再被告前於94年間，因施用毒品案件，經臺灣士林地方法
    院以94年度毒聲字第19號裁定送勒戒處所觀察、勒戒後，認
    無繼續施用毒品之傾向，於94年6 月14日觀察、勒戒執行完
    畢釋放，並由臺灣士林地方法院檢察署檢察官以94年度毒偵
    字第134 號為不起訴處分確定等情，此觀卷附臺灣高等法院
    被告前案紀錄表1 份即明，足認被告係於上述觀察、勒戒執
    行完畢釋放後5 年內為本案施用毒品犯行，自應依毒品危害
    防制條例第23條第2 項規定，依法追訴、處罰。本案事證明
    確，被告犯行洵堪認定，應依法論科。
三、按海洛因及甲基安非他命分別係毒品危害防制條例第2 條第
    2 項第1 款及第2 款所明定之第一級毒品及第二級毒品。是
    核被告甲○○所為，係犯毒品危害防制條例第10條第1 項之
    施用第一級毒品罪及同條第2 項之施用第二級毒品罪。被告
    施用海洛因及甲基安非他命前後，持有海洛因及甲基安非他
    命之低度行為，均為施用之高度行為所吸收，均不另論罪。
    被告所犯上開2 罪間，犯意各別，行為分殊，罪名有異，應
    予分論併罰。爰審酌被告曾因施用毒品案件，經觀察、勒戒
    執行完畢釋放，並獲得不起訴處分之寬典（見卷附臺灣高等
    法院被告前案紀錄表），猶不知悔改，而再犯本件施用第一
    級毒品罪及施用第二級毒品罪，顯見其戒除毒癮之意志薄弱
    ，惟其施用毒品係自戕行為，對他人法益尚無具體危害，兼
    衡被告另有強盜、竊盜等前科之素行（見卷附臺灣高等法院
    被告前案紀錄表）、智識程度、生活狀況、犯罪之動機、目
    的、手段、坦承犯行之犯罪後態度、檢察官各求處有期徒刑
    7 月及3 月等一切情狀，各量處如主文所示之刑，並定其應
    執行之刑，以資懲儆。
四、扣案之海洛因1 包（驗餘淨重0.6534公克），為本案查獲之
    第一級毒品，應依毒品危害防制條例第18條第1 項前段規定
    ，於施用第一級毒品罪之主文項下宣告沒收銷燬（因鑑定所
    需而取樣耗用之海洛因0.0006公克，既已滅失，自毋庸為沒
    收銷燬之諭知，併此敘明）；至扣案用以盛裝上開海洛因之
    包裝袋1 只，於鑑定時既可與海洛因分別秤重，足證可與海
    洛因析離，且係用於包裹毒品，防其裸露、潮濕，便於持有
    、攜帶與施用，係被告所有供犯本案施用第一級毒品罪所用
    之物，業據被告於本院審理時供明在卷（見本院卷宗第74頁
    ），爰依刑法第38條第1 項第2 款規定，於施用第一級毒品
    罪之主文項下宣告沒收。
據上論斷，應依刑事訴訟法第273 條之1 第1 項、第299 條第1
項前段，毒品危害防制條例第10條第1 項、第2 項、第18條第1
項前段，刑法第11條前段、第38條第1 項第2 款，第51條第5 款
，判決如主文。
本案經檢察官張世聰到庭執行職務。
中    華    民    國    99    年     4    月    29    日
                  刑事第九庭    法  官    賴彥魁
上列正本證明與原本無異。
如不服本判決，應於判決送達後10日內，向本院提出上訴書狀，
並應敘述具體理由；其未敘述上訴理由者，應於上訴期間屆滿後
20日內向本院補提理由書（均須按他造當事人之人數附繕本），
「切勿逕送上級法院」。
                                書記官    楊文祥
中    華    民    國    99    年     4    月    29    日
附錄本案論罪科刑法條全文：
毒品危害防制條例第10條
施用第一級毒品者，處6 月以上5 年以下有期徒刑。
施用第二級毒品者，處3 年以下有期徒刑。

司法院資訊處製作；財團法人民間司法改革基金會備份。
